# 财政贴息

提问人：朱迪 123 时间：2021-04-09 23:33:06
咨询下陈老师是个财政贴息的问题，武汉的企业原本打算向银行借款，政府通过经开区投资公司贴息给企业，现在没有银行愿意借款给他们，但是贴息已经收到了，麻烦问下怎么账务处理呀，后期企业也不会再退还给政府 ，我考虑了三种方式：1.由于借款实际未收到，无利息支出，无法冲减财务费用；2.考虑最初目的是财政贴息，放入其他收益；3.借款未收到，不符合原本合同约定的贴息补偿，放营业外收入；您的意见是

回答人：chenyiwei
首先需确定该笔贴息是否无需归还给政府或经开区投资公司。如果不能排除这种可能性的，则列入其他应付款。
如果确定无需归还，则考虑在可预见的未来是否会有借款，是否会有借款利息支出发生。如果是，则先转入递延收益，到后续利息支出实际发生时冲减该利息支出。
如果确定无需归还，且可预见的未来不会发生借款利息支出，则列入营业外收入。